臺灣基隆地方法院刑事判決　
110年度簡上字第76號
上  訴  人  
即  被  告  莊建平


上列上訴人即被告因違反毒品危害防制條例案件，不服本院基隆
簡易庭中華民國110年8月30日110年度基簡字第537號第一審簡易
判決（原聲請簡易判決處刑案號：110年度偵字第3670號），提
起上訴，本院管轄之第二審合議庭判決如下：
    主  文
上訴駁回。
    事實及理由
一、本案經本院審理結果，認第一審簡易庭以上訴人即被告莊建
    平（下稱被告）持有第二級毒品，處拘役20日，如易科罰金
    ，以新臺幣（下同）1,000元折算1日。扣案之第二級毒品甲
    基安非他命1包（驗餘淨重0.2268公克）併同難以完全析離
    之包裝袋1只，沒收銷燬之。核其認事用法，均無違誤，量
    刑亦屬適當，應予維持，爰引用如附件第一審刑事簡易判決
    書記載之事實、證據及理由。
二、被告上訴意旨略以：本案我被拘提時為警扣得甲基安非他命
    1包，但同時也為警採尿送驗，驗尿結果呈甲基安非他命陽
    性反應，我因此被送去執行觀察勒戒，如今施用毒品的觀察
    勒戒執行完畢，我卻因同一案件被判處拘役20日，明顯一罪
    二罰，請改判我無罪云云。
三、經查：
㈠、按刑法上所謂吸收犯，係指一罪所規定之構成要件，為他罪
    構成要件所包括，因而發生吸收關係者而言。如意圖供自己
    施用而持有毒品，進而施用，則其持有之低度行為，當然為
    高度之施用行為所吸收，不另論以持有毒品罪；惟如施用毒
    品者，另以其他犯意而持有毒品，其持有毒品與施用毒品間
    即無高低度行為之關係可言，自不生吸收犯之問題（最高法
    院84年度台非字第458號判決參照）。
㈡、查被告於民國109年9月23日警詢時供稱：於109年9月22日被
    查緝到案前，我最後1次施用毒品是於109年9月21日，在瑞
    芳圖書館公園附近的空屋，施用甲基安非他命1次等語（見1
    09年度毒偵字第1744號第23頁）；復於110年3月31日偵詢時
    供稱：我於109年9月22日被警察扣到甲基安非他命1包沒有
    施用過，是我用1,000元跟陳劭宇買的，我們買賣時就已經
    被警方盯上，一完成交易警察就把我抓了等語（見110年度
    毒偵緝字第32號第54頁），衡情被告不會無端為此不利於己
    之陳述，由此可見，該案所查獲被告施用甲基安非他命之行
    為在先（即109年9月21日），被告取得並持有扣案甲基安非
    他命之行為在後（即109年9月22日），被告既未及施用扣案
    甲基安非他命1包即被查獲，其持有扣案甲基安非他命1包之
    行為，自與其持有前曾施用甲基安非他命之行為無關，而係
    另行起意所為，本應分論併罰，尚無高低度行為吸收關係可
    言。縱該案所查獲其施用甲基安非他命之行為，業經觀察勒
    戒執行完畢，並經臺灣基隆地方檢察署檢察官以110年度毒
    偵緝字第32、33號為不起訴處分確定一節，有該不起訴處分
    書、臺灣高等法院被告前案紀錄表存卷可查，該部分針對施
    用毒品所施以之觀察勒戒，仍與其施用毒品後另行持有毒品
    之案件無涉。從而，被告上訴指摘其本案持有扣案甲基安非
    他命，與其經觀察勒戒之施用第二級毒品行為屬同一案件，
    本案應改判無罪云云，為無理由，應予駁回。
四、按第二審被告經合法傳喚，無正當之理由不到庭者，得不待
    其陳述，逕行判決；對於簡易判決不服而上訴者，準用上開
    規定，刑事訴訟法第371條、第455條之1第3項分別定有明文
    。查被告於審理時並未在監在押，且經本院於110年12月8日
    合法送達審理傳票（由同居人即被告之母簽收），而經合法
    傳喚，有臺灣高等法院在監在押全國紀錄表、本院送達證書
    在卷可查，其於審判期日無正當理由未到庭，爰依上開規定
    ，不待其陳述，逕為一造辯論判決，附此敘明。
據上論斷，應依刑事訴訟法第455條之1第1項、第3項、第368條
、第371條、第373條，判決如主文。
本案經檢察官陳映蓁聲請簡易判決處刑，檢察官林姿妤到庭執行
職務。
中　　華　　民　　國　　111 　年　　1 　　月　　20　　日
　　　　　　　　　刑事第六庭審判長法  官  劉桂金
                                  法  官  曾淑婷
                                  法  官  施又傑
以上正本證明與原本無異。
本件判決不得上訴。
中　　華　　民　　國　　111 　年　　1 　　月　　20　　日
                                  書記官　連懿婷
附錄本案論罪科刑法條： 
毒品危害防制條例第11條
持有第一級毒品者，處3年以下有期徒刑、拘役或新臺幣30萬元
以下罰金。
持有第二級毒品者，處2年以下有期徒刑、拘役或新臺幣20萬元
以下罰金。
持有第一級毒品純質淨重十公克以上者，處1年以上7年以下有期
徒刑，得併科新臺幣1百萬元以下罰金。
持有第二級毒品純質淨重二十公克以上者，處6月以上5年以下有
期徒刑，得併科新臺幣70萬元以下罰金。
持有第三級毒品純質淨重五公克以上者，處2年以下有期徒刑，
得併科新臺幣20萬元以下罰金。
持有第四級毒品純質淨重五公克以上者，處1年以下有期徒刑，
得併科新臺幣10萬元以下罰金。
持有專供製造或施用第一級、第二級毒品之器具者，處1年以下
有期徒刑、拘役或新臺幣10萬元以下罰金。
附件：
臺灣基隆地方法院刑事簡易判決
110年度基簡字第537號
聲　請　人　臺灣基隆地方檢察署檢察官
被　　　告　莊建平　男　(民國00年0月00日生)
　　　　　　　　　　身分證統一編號：Z000000000號
　　　　　　　　　　住新北市○○區○○○路00號
上列被告因違反毒品危害防制條例案件，經檢察官聲請以簡易判
決處刑（110年度偵字第3670號），本院判決如下：
    主  文
莊建平持有第二級毒品，處拘役貳拾日，如易科罰金，以新臺幣
壹仟元折算壹日。扣案之第二級毒品甲基安非他命壹包（驗餘淨
重零點貳貳陸捌公克）併同難以完全析離之包裝袋壹只，沒收銷
燬之。
    事實及理由
一、本件犯罪事實、證據，除犯罪事實第7、8行「而非法持有
    第二級毒品，旋因另案為警..」，應補充記載為「非法持有
    第二級毒品，莊建平尚未施用上開甲基安非他命..」外，餘
    均引用聲請簡易判決處刑書之記載（如附件）。
二、核被告莊建平所為，係犯毒品危害防制條例第11條第2項之
    持有第二級毒品罪。又被告前有如聲請簡易判決處刑書所載
    之科刑及執行紀錄等情，有臺灣高等法院被告前案紀錄表1
    份在卷可查，是其於有期徒刑執行完畢後5年以內，故意再
    犯本件有期徒刑以上之罪，本應構成累犯，惟本院參酌司法
    院大法官會議釋字第775號解釋意旨及精神，衡酌被告所涉
    犯之前案係屬財產犯罪，與本案犯罪性質有異，又本案並無
    確切事證，足認被告有何特別之重大惡性，或對刑罰之反應
    力薄弱等教化上之特殊原因，且綜觀全案情節，對比本案罪
    名之法定刑而言，其罪刑應屬相當，也非必再加重其最高或
    最低法定本刑，本院復已將被告之犯罪前科與執行情形，列
    為量刑因素之一，準此，設若本案被告因符合累犯規定，而
    依上引刑法第47條規定加重其刑時，依上述解釋意旨，其罪
    刑反不相當，而屬過苛，故此無再論究被告是否於前案執行
    完畢後5年內故意再犯本罪，即其是否符合前述累犯規定之
    必要，亦無需在主文中贅列被告是否為累犯，併此敘明。
三、爰以行為人之責任為基礎，審酌被告明知毒品對人體健康及
    社會秩序戕害甚鉅，竟為施用而持有毒品，助長毒品氾濫之
    風，誠屬不該；惟考量其犯後坦承犯行之態度；暨被告自陳
    勉持之家庭經濟狀況、國小畢業之教育程度等一切情狀，量
    處如主文所示之刑，並諭知易科罰金之折算標準，以示懲儆
    。
四、扣案之白色晶體1包（驗餘淨重0.2268公克），送驗後檢出
    第二級毒品甲基安非他命成分，有臺北榮民總醫院民國109
    年11月9日北榮毒鑑字第C0000000號毒品成分鑑定書在卷可
    參（基隆地檢109毒偵1744號卷第105頁），應依毒品危害防
    制條例第18條第1項前段規定，沒收銷燬之。
五、依刑事訴訟法第449條第1項前段、第3項、第454條第2項、
    第450條第1項，毒品危害防制條例第11條第2項、第18條第1
    項前段，刑法第11條、第41條第1項前段，逕以簡易判決處
    刑如主文。
中　　華　　民　　國　　110 　年　　8 　　月　　30　　日
                  基隆簡易庭法　官　吳佳齡
以上正本證明與原本無異。
如不服本判決，應於判決送達後20日內，向本院提出上訴書狀，
敘述上訴理由，上訴於本院合議庭，並按他造當事人之人數附具
繕本。　　　　　　　　
中　　華　　民　　國　　110 　年　　8 　　月　　31　　日
                                書記官　周育義
附錄論罪法條：
毒品危害防制條例第11條
持有第一級毒品者，處3年以下有期徒刑、拘役或新臺幣30萬元
以下罰金。
持有第二級毒品者，處2年以下有期徒刑、拘役或新臺幣20萬元
以下罰金。
持有第一級毒品純質淨重十公克以上者，處1年以上7年以下有期
徒刑，得併科新臺幣1百萬元以下罰金。
持有第二級毒品純質淨重二十公克以上者，處6月以上5年以下有
期徒刑，得併科新臺幣70萬元以下罰金。
持有第三級毒品純質淨重五公克以上者，處2年以下有期徒刑，
得併科新臺幣20萬元以下罰金。
持有第四級毒品純質淨重五公克以上者，處1年以下有期徒刑，
得併科新臺幣10萬元以下罰金。
持有專供製造或施用第一級、第二級毒品之器具者，處1年以下
有期徒刑、拘役或新臺幣10萬元以下罰金。
附件
臺灣基隆地方檢察署檢察官聲請簡易判決處刑書　
                                     110年度偵字第3670號
　　被　　　告　莊建平　
上列被告因違反毒品危害防制條例案件，業經偵查終結，認宜聲
請以簡易判決處刑，茲將犯罪事實及證據並所犯法條分敘如下：
　　　　犯罪事實
一、莊建平前因竊盜案件，經臺灣基隆地方法院以106年度易字
    第287號判決判處有期徒刑7月共2次、有期徒刑4月共5次，
    合併應執行有期徒刑1年10月確定，經與他案接續執行，於
    民國108年4月10日假釋，經續執行拘役後於同年5月29日出
    監，於109年3月19日保護管束期滿未經撤銷而執行完畢。　
二、詎其仍不知悔改，明知甲基安非他命係毒品危害防制條例第
    2條第2項第2款所列之第二級毒品，禁止非法持有，竟基於
    持有第二級毒品甲基安非他命之犯意，於109年9月22日下午
    5時40分許，在新北市瑞芳區中山路與東和路交岔路口處，
    向真實姓名、年籍不詳綽號「陳劭宇」之人，以新臺幣1,00
    0元之代價，購入第二級毒品甲基安非他命1包（淨重0.2282
    公克，驗餘淨重0.2268公克）而非法持有第二級毒品，旋因
    另案為警於上述時、地拘提並在其身上扣得上開毒品而查獲
    。
三、案經新北市政府警察局瑞芳分局報告並經本署檢察官簽分偵
    辦。
　　　　證據並所犯法條
一、上揭犯罪事實，業據被告莊建平於本署偵查中坦承不諱，且
    扣案之白色晶體1袋，業經鑑定確實含有第二級毒品甲基安
    非他命成分，此有臺北榮民總醫院109年11月9日北榮毒鑑字
    第C0000000號毒品成分鑑定書在卷可稽，堪信被告確實有前
    述持有第二級毒品甲基安非他命之事實。此外，有新北市政
    府警察局瑞芳分局偵查隊扣押筆錄、扣押物品目錄表、扣押
    物品清單存卷可按，復有甲基安非他命1包扣案可資佐證，
    被告犯嫌，堪予認定。
二、核被告所為，係犯毒品危害防制條例第11條第2項之持有第
    二級毒品罪嫌。又被告曾受如犯罪事實欄所載有期徒刑執行完
    畢後，於5年以內故意再犯本件有期徒刑以上之罪，為累犯，
    有刑案資料查註紀錄表附卷可稽，請依司法院釋字第775號解
    釋之意旨，審酌是否依刑法第47條第1項規定加重其刑。至
    扣案之甲基安非他命1包（淨重0.2282公克，驗餘淨重0.226
    8公克），請依毒品危害防制條例第18條第1項前段之規定宣
    告沒收並銷燬之。
三、依刑事訴訟法第451條第1項聲請逕以簡易判決處刑。
　　此　　致
臺灣基隆地方法院簡易庭
中　　華　　民　　國　 110　　年　　7 　　月　　29　　日
　　　　　　　　　　　　　　　檢　察　官  陳映蓁
件正本證明與原本無異
中　　華　　民　　國　 110　　年　　8 　　月　　5 　　日
                              書  記  官  蕭叡程
附錄本案所犯法條全文
毒品危害防制條例第11條
持有第一級毒品者，處3 年以下有期徒刑、拘役或新臺幣30萬元
以下罰金。
持有第二級毒品者，處2 年以下有期徒刑、拘役或新臺幣20萬元
以下罰金。